最高法院刑事判決　　　　　　　　　　　　　　　九十三年度台上字第二三三二號
　　上 訴 人　乙○○
　　　　　　　甲○○
右上訴人等因違反毒品危害防制條例案件，不服台灣高等法院高雄分院中華民國九十
三年二月二十四日第二審判決（九十三年度上訴字第四五號，起訴案號：台灣屏東地
方法院檢察署九十一年度偵字第五○七九號），提起上訴，本院判決如左：
    主  文
上訴駁回。
    理  由
一、乙○○部分：
按刑事訴訟法第三百七十七條規定，上訴於第三審法院，非以判決違背法令為理由，
不得為之。是提起第三審上訴，應以原判決違背法令為理由，係屬法定要件。如果上
訴理由狀並未依據卷內訴訟資料，具體指摘原判決不適用何種法則或如何適用不當，
或所指摘原判決違法情事，顯與法律規定得為第三審上訴理由之違法情形，不相適合
時，均應認其上訴為違背法律上之程式，予以駁回。本件原判決撤銷第一審關於上訴
人乙○○部分不當之科刑判決，改判論處乙○○共同連續販賣第一級毒品罪刑，已詳
認定犯罪事實之依據及憑以認定之理由，並對其否認犯罪之辯詞，如何不足採信，
亦已依據卷內資料予以指駁及說明，從形式上觀察，原判決並無違背法令情形。上訴
意旨謂：上訴人不認識孫玉鳳，無法賣她毒品，證人曾尚民亦不認識孫玉鳳，如何能
推論去他家者即為孫玉鳳，且縱有一位女子去他家，曾尚民也未證實目睹上訴人與該
女子買賣毒品，孫玉鳳復未證述去過屏東縣長治鄉潭頭村，渠只證述去過屏東市郊區
，至屏東市郊區是否等同於長治鄉潭頭村，亦值懷疑。而證述屏東市郊區即為長治鄉
潭頭村者為甲○○，惟甲○○與上訴人利害相反，甲○○供述由上訴人與孫玉鳳直接
交易，然孫玉鳳卻證稱是甲○○拿海洛因給她，並向她收錢，雖孫玉鳳證述甲○○對
她說海洛因是上訴人的，然該項證言，僅屬傳聞證據，原判決認上訴人在曾尚民住處
，販賣海洛因予孫玉鳳一次，即違反證據法則。至九十一年九月十八日，打電話予孫
玉鳳者為甲○○，並非上訴人，上訴人係在不知情下，搭載甲○○前往孫玉鳳住處樓
下，機車既為上訴人所騎，則在機車後方甲○○腳旁發現之毒品，當然是甲○○所攜
帶，該毒品自屬甲○○所有，上訴人於此情形，既不知情，如何論列共同販賣海洛因
等語，係就原審已詳為調查論斷與說明之事項，再事爭執，殊非適法之第三審上訴理
由。再綽號「阿順」、「阿郎」是否同一人，上訴人或甲○○既不能供明其真實姓名
及確實地址，原審自無從查明。再孫玉鳳遭警方搜索時，適接獲甲○○兜售毒品之電
話，乃依警方指示與甲○○約定交易海洛因，上訴人即騎乘機車搭載甲○○，攜帶海
洛因一小包前往交易，旋為警查獲而交易未成，此次交易，孫玉鳳意在協助警方辦案
，尚無購買海洛因之真意，但上訴人與甲○○既有販毒之故意，且依約攜帶毒品前往
，即已著手實施販毒之行為，因警方伺機逮捕，事實上其二人不能完成買賣毒品之行
為，此部分行為，原判決論上訴人以共犯毒品危害防制條例第四條第五項、第一項販
賣第一級毒品未遂罪，其法則之適用，洵無違誤。上訴意旨，指其此部分行為為不能
犯，尚有誤會。末查，依原審民國九十三年二月十七日下午二時四十五分審判筆錄記
載，是日參與審判之法官為審判長周賢銳、法官謝宏宗 (原載黃蕙芳，紀錄書記官已
更正）及黃建榮，判決正本所載參與審判之法官亦同，上訴意旨謂原判決有未經參與
審理之法官參與判決之違背法令情形，同有誤會。此外，上訴人徒憑己意，對原審職
權之適法行使及原判決理由已說明之事項，任意爭辯，顯與法定上訴第三審之形式要
件不符，其上訴違背法律上之程式，應予駁回。
二、甲○○部分：
查第三審上訴書狀，應述上訴之理由，其未述者，得於提起上訴後十日內補提理
由書於原審法院，已逾上述期間，而於第三審法院未判決前仍未提出上訴理由書狀者
，第三審法院應以判決駁回之，刑事訴訟法第三百八十二條第一項、第三百九十五條
後段規定甚明。上訴人甲○○因共同連續販賣第一級毒品罪（刑法第二十八條、第五
十六條，毒品危害防制條例第四條第一項）案件，不服原審判決，於民國九十三年三
月十日提起上訴，並未述理由，迄今逾期已久，於本院未判決前仍未提出，依上開
規定其上訴自非合法，應予駁回。
據上論結，應依刑事訴訟法第三百九十五條，判決如主文。
中　　　華　　　民　　　國　　九十三　　年　　　五　　　月　　　六　　　日
                              最高法院刑事第五庭
                                  審判長法官  謝　家　鶴
                                        法官  洪　文　章
                                        法官  花　滿　堂
                                        法官  陳　世　淙
                                        法官  洪　佳　濱
      右正本證明與原本無異
                                              書  記  官
中　　　華　　　民　　　國　　九十三　　年　　　五　　　月　　 十九 　　日
                                                                     ｍ
